【裁判字號】    88,易,4720
【裁判日期】    890125
【裁判案由】    賭博
【裁判全文】
臺灣板橋地方法院刑事判決                        八十八年度易字第四七二號
    公  訴  人  臺灣板橋地方法院檢察署檢察官
    被      告  乙○○
                丙○○
                甲○○
右列被告因賭博案件，經檢察官提起公訴 (八十八年度偵字第二四一九九號），本院
判決如左：
    主  文
丙○○、乙○○共同連續在公眾得出入之場所賭博財物，各處罰金壹萬元，如易服勞
役，均以佰元折算壹日。電動賭博機具「七七七彈珠台」貳台、「拉霸」壹台、「
麻將滿貫大亨」壹台、賭資新台幣壹萬陸仟壹佰拾元、帳冊壹本沒收。
甲○○在公眾得出入之場所賭博財物，處罰金貳仟元，如易服勞役，以佰元折算壹
日。電動賭博機具「七七七彈珠台」貳台、「拉霸」壹台、「麻將滿貫大亨」壹台、
新台幣壹萬陸仟壹佰拾元沒收。
    事  實
一、丙○○與乙○○兄弟共同基於概括之犯意聯絡，自民國八十八年九月一日起，在
    台北縣三峽鎮○○街七十之二號其等經營之「得成釣蝦場」之公眾得出入場所內
    ，擺置賭博性電動機具「七七七彈珠台」二台、「拉霸」一台、「麻將滿貫大亨
    」一台，連續以中獎累積分數換錢之方式，與不特定之賭客賭博財物多次。嗣於
    同年十月三十日十五時十五分許，適有賭客甲○○以「拉霸」機台賭博財物時，
    為警當場查獲，並扣得上開機具四台、賭資新台幣一萬六千一百十元及帳冊一本
    。
二、案經台北縣警察局三峽分局報請台灣板橋地方法院檢察署檢察官偵查起訴。
    理  由
一、右開事實，業據被告乙○○、甲○○於警訊偵查及本院審理中供認不諱，互核相
    符，並有如事實攔所載電動賭博機具、賭資及帳冊扣案可證。訊據被告丙○○則
    矢口否認有何賭博犯行，辯稱：伊非釣蝦場負責人，亦未擺置機台供人賭玩，伊
    僅利用晚間下班後去伊弟乙○○經營之釣蝦場看店云云。惟查，被告丙○○業於
    警訊中供認其係釣蝦場負責人並在該址擺置機台等情，且被告乙○○亦於檢察官
    偵訊時供稱「（機台是）我自己買來擺的，我哥（丙○○）也清楚」、「他（丙○○）接我晚班... 機台玩法他也清楚」、「一比一、一比五方式換現金」等語
    （見偵查卷第二三頁反面及第二四頁）。依上開調查，兄弟至親、斷無誣陷之理
    ，是以本件事證已臻明確，被告丙○○所辯無非事後卸責之詞，不足採信。被告
    丙○○、乙○○、甲○○之犯行均堪認定。
二、核被告乙○○、丙○○、甲○○所為，均係犯刑法第二百六十六條第一項前段之
    賭博罪。被告乙○○、丙○○二人間，彼此有犯意聯絡與行為分擔，為共同正犯
    。又被告乙○○與丙○○，先後所為數行為，時間緊接，所犯罪名相同，顯均係
    出於概括犯意為之，為連續犯，應依刑法第五十六條之規定以一罪論，並加重其
    刑。爰審酌被告等犯罪之動機、目的、手段，及其等品行、生活狀況、智識程度
    、犯罪所生之損害，及犯罪後態度等一切情狀，分別量處如主文所示之刑，並均
    諭知易服勞役之折算標準。
三、電動賭博機具「七七七彈珠台」二台、「拉霸」一台、「麻將滿貫大亨」一台，
    及賭資新台幣一萬六千一百十元，係當場查獲之賭博器具與財物，均應依法宣告
    沒收。又扣案之帳冊一本，係被告乙○○所有供記錄電動賭博機具內財物，業據
    被告乙○○於偵查中陳述明確（見偵查卷第二三頁反面），係其與丙○○犯罪使
    用，亦應依法宣告沒收。
據上論斷，應依刑事訴訟法第二百九十九條第一項前段、刑法第二百六十六條第一項
前段、第二項、第二十八條、第五十六條、第四十二條第二項、第三十八條第一項第
二款，罰金罰鍰提高標準條例第一條前段、第二條，判決如主文。
本案經檢察官潘翠雪到庭執行職務。
中      華      民      國    八十九    年      一      月    二十五    日
                                      臺灣板橋地方法院刑事第二庭
                                          法  官  黃  惠  瑛
右正本證明與原本無異。
如不服本判決，應於判決送達後十日內，向本院提出上訴狀。
                                          書記官  張  志  華
中      華      民      國    八十九    年      一      月    二十八    日
附錄本案論罪科刑法條全文
刑法第二百六十六條
在公共場所或公眾得出入之場所賭博財物者，處一千元以下罰金，但以供人暫時娛樂
之物為賭博者，不在此限。
當場賭博之器具與在賭檯或兌換籌碼處之財物，不問屬於犯人與否，沒收之。


司法院資訊處製作；財團法人民間司法改革基金會備份。
